【裁判字號】    95,易,54
【裁判日期】    950330
【裁判案由】    竊盜
【裁判全文】
臺灣彰化地方法院刑事判決                95年度易字第54號
公  訴  人  臺灣彰化地方法院檢察署檢察官
被      告  甲○○
                    （另案於臺灣臺中監獄執行中）
上列被告因竊盜案件，經檢察官聲請簡易判決處刑（94年度偵字
第7843號），及移送併辦（94年度偵字第2647號），本院北斗簡
易庭認為不宜逕以簡易判決處刑，移由本院刑事庭改依通常程序
審理判決如下：
    主  文
甲○○竊盜，累犯，處有期徒刑陸月，如易科罰金，以參佰元折
算壹日。
    事  實
一、甲○○前於民國（下同）89年間，因施用毒品案件，經本院
    於90年5月9日以89年度易字第1419號判決，判處有期徒刑8
    月確定；復於90年間，因偽造文書案件，經臺灣雲林地方法
    院於91年1月11日以90年度易字第749號判決，判處有期徒刑
    4月，如易科罰金，以三百元折算一日確定，二案經定應執
    行有期徒刑10月，甫於93年3月2日縮短刑期而執行完畢。又
    於94年間，因竊盜案件，經臺灣高等法院臺中分院於94年10
    月6日以94年度上易字第1021號判處有期徒刑7月確定（現仍
    執行中）。詎仍不知悔改，竟意圖為自己不法之所有，於94
    年8月27日晚上10時，在彰化縣二林鎮○○街106號前，因見
    停放於該處之邱炳所有、交由乙○○使用之車牌號碼PM—93
    42號自用小貨車，其車門未鎖且鑰匙未取下，認有機可趁，
    遂發動電門而竊取之，得手後供己代步之用。嗣於翌日凌晨
    2時35分許，為警在彰化縣竹塘鄉○○村○○路○段392 之2
    號前查獲，始查悉上情。
二、案經彰化縣警察局二林分局報請臺灣彰化地方法院檢察署檢
    察官聲請簡易判決處刑，暨南投縣警察局報請臺灣南投地方
    法院檢察署檢察官偵查後移送併辦。
    理  由
一、上揭犯罪事實，業據被告甲○○迭於偵訊、本院準備程序及
    審理時均坦承不諱，核與證人即被害人乙○○於警詢及偵訊
    中指述與證述之情節相符，並有贓物認領保管單及彰化縣警
    察局尋獲電腦輸入單各1紙、現場照片4張在卷可稽，足見被
    告之自白與事實相符。本件事證明確，被告上開犯行堪以認
    定。
二、核被告所為，係犯刑法第320條第1項之竊盜罪。又被告前於
    89年間，因施用毒品案件，經本院於90年5月9日以89年度易
    字第1419號判決，判處有期徒刑8月確定；復於90年間，因
    偽造文書案件，經臺灣雲林地方法院於91年1月11日以90年
    度易字第749號判決，判處有期徒刑4月，如易科罰金，以三
    百元折算一日確定，二案經定應執行有期徒刑10月，甫於93
    年3月2日縮短刑期而執行完畢，其受有期徒刑之執行完畢，
    5年以內再犯本件有期徒刑以上之罪，為累犯，應依刑法第
    47條之規定，加重其刑。爰審酌被告不思依循正當途徑獲取
    所需，僅因缺乏代步工具即任意攫取他人財物，輕忽他人之
    財產法益，暨其所竊得財物之價值，致生危害之程度，與其
    前已有竊盜之前科記錄，有臺灣高等法院被告全國前案紀錄
    表1份可按，履經判刑執行猶不知悔改，再為本件犯行，顯
    無悔意，及其犯罪之動機、目的、手段、生活狀況、智識程
    度等一切情狀，量處如主文所示之刑，並諭知易科罰金之折
    算標準。
三、公訴意旨另以：被告甲○○於94年7月26日夥同不詳之人，
    共同基於意圖為自己不法所有、恐嚇取財之犯意聯絡，先在
    彰化縣竹塘鄉竊取被害人丙○○之車牌號碼ON—0770號自用
    小貨車，嗣於同月28日15時20分，以如不匯款新台幣（下同
    ）20,000元，即不返還被害人車輛等語恐嚇之，使被害人心
    生恐懼，遂匯款10,000元予被告，認被告此部分涉有竊盜罪
    嫌及恐嚇取財罪嫌，與起訴之竊盜罪部分有連續犯及牽連犯
    之裁判上一罪之關係，而移由本院併案審理。惟按犯罪事實
    應依證據認定之，無證據不得認定其犯罪事實，刑事訴訟法
    第154條第2項定有明文。訊據被告甲○○否認有何竊盜及恐
    嚇取財之犯行，其辯稱：伊並未竊取上開車輛，係伊友人「
    阿河」所竊取，伊於94年7月26日下午5、6時許，行經自強
    大橋要返家時，見丙○○所有之上開車輛由「阿河」駕駛至
    自強大橋旁，伊始撥電話問友人呂建誌得知丙○○之電話，
    再通知丙○○，表示需款20,000元交付「阿河」，始得將上
    開失竊之車輛取回，事後確以20,000元將丙○○所有之前揭
    車輛贖回等語。經查，被告於94年7月26日晚間撥打電話予
    呂建誌，由呂建誌向丙○○詢問其車輛是否遭竊，並於呂建
    誌處得知丙○○之電話後，撥打電話向丙○○表示：其看到
    丙○○所有之車號ON—0770號自用小貨車被竊，且要被牽去
    解體，需款20,000元才得以取車等語，並於當日晚間與丙○
    ○碰面後，以丙○○友人之電話與「阿河」所提供之行動電
    話號碼聯絡，將被害人丙○○交付之10,000元交付至其所約
    定之某處檳榔攤後，再帶同被害人丙○○前往彰化縣竹塘鄉
    之某夜市取得前開ON—0770號自用小貨車之情，業據被告自
    承在卷，核與證人呂建誌於本院審理時、及證人即被害人丙
    ○○於警詢、偵訊及本院審理時證述之情節相符，足認被告
    確有參與恐嚇取財之構成要件行為，惟並無任何證據證明被
    告有何參與上開竊盜部分之構成要件行為，此外又查無任何
    證據足資證明被告與該犯罪集團成員間有何竊盜之犯意聯絡
    ，是此併案部分與本案聲請簡易判決處刑之犯罪事實間，並
    無連續犯及牽連犯之裁判上一罪之關係，自無從與本案併予
    審理，惟被告所涉有之恐嚇取財部分犯行，應由檢察官另行
    偵處，併此敘明。
據上論斷，應依刑事訴訟法第452條、第299條第1項前段，刑法
第320條第1項、第41條第1項前段、第47條，罰金罰鍰提高標準
條例第1條前段、第2條，判決如主文。
中    華    民    國    95    年    3     月    30    日
              刑事第二庭  審判長法  官  石馨文
                                法  官  李水源
                                法  官  黃齡玉
以上正本證明與原本無異。
如不服本判決，應於判決送達後10日內，向本院提出上訴狀（ 須
附繕本 ）。
告訴人或被害人對於判決如有不服具備理由請求檢察官上訴者，
其上訴期間之計算係以檢察官收受判決正本之日期為準。
中    華    民    國    95    年    3     月    30    日
                                書記官  施嘉玫
中華民國刑法第320條第1項
(普通竊盜罪、竊佔罪)
意圖為自己或第三人不法之所有，而竊取他人之動產者，為竊盜
罪，處 5 年以下有期徒刑、拘役或 500 元以下罰金。


司法院資訊處製作；財團法人民間司法改革基金會備份。
